ACORDAO-COMPLETO-2516154

ACÓRDÃO 139/2022 ATA 2/2022 - PLENÁRIO

VISTOS, relatados e discutidos estes autos da Representação formulada pela então Secretaria de Controle Externo do Trabalho e Entidades Paraestatais - SecexTrabalho sobre a continuidade de transferências, por parte das Administrações Regionais do Serviço Nacional de Aprendizagem Comercial no Estado do Rio de Janeiro - Senac/ARRJ e do Serviço Social do Comércio no Estado do Rio de Janeiro - Sesc/ARRJ, em favor da Federação do Comércio do Estado do Rio de Janeiro - Fecomércio/RJ, após novembro/2016, decorrentes do reconhecimento irregular de dívidas inexistentes, segundo entendido por este Tribunal no Acórdão 1891/2020-TCU-Plenário, proferido no TC-Processo 014.798/2017-4 (relator Ministro-Substituto Weder de Oliveira) .
ACORDAM os Ministros do Tribunal de Contas da União, reunidos em Sessão Plenária, ante as razões expostas pelo Relator, em:
9.1. com fundamento nos arts. 235 e 237, inciso VI, do RI/TCU, conhecer da Representação, para, no mérito, considerá-la procedente; 
9.2. determinar, nos termos do art. 47 da Lei 8.443/1992, a conversão do presente processo em Tomada de Contas Especial, e autorizar, desde logo, a citação da Federação do Comércio de Bens, Serviços e Turismo do Estado do Rio de Janeiro - Fecomércio/RJ, solidariamente com o Sr. Orlando Santos Diniz,  com fundamento no art. 12, incisos I e II, da Lei 8.443/1992 c/c o art. 202, incisos I e II, do Regimento Interno/TCU, para que, no prazo de 15 (quinze) dias, apresentem alegações de defesa em face de dano causado com a transferência irregular de recursos financeiros do Senac/ARRJ, formalizado por meio da celebração de instrumento particular de transação com a Fecomércio/RJ, caracterizando aplicação de recursos da entidade em finalidades diferentes daquelas previstas no Decreto 61.843/67, e/ou recolham aos cofres do Serviço Nacional de Aprendizagem Comercial no Estado do Rio de Janeiro - Senac/ARRJ as quantias abaixo consignadas, atualizadas monetariamente a partir das respectivas datas até o efetivo recolhimento, na forma da legislação em vigor: 
	Valor (R$) 
	Data

	448.940,41
	14/12/2016

	764.000,12
	13/01/2017

	451.749,77
	14/02/2017

	434.231,40
	14/03/2017

	432.318,36
	17/04/2017

	434.570,05
	15/05/2017

	446.227,58
	14/06/2017

	459.669,51
	14/07/2017

	444.401,18
	14/08/2017

	442.399,55
	15/09/2017

	437.247,28
	16/10/2017

	436.618,15
	16/11/2017

9.3. apensar os presentes autos à Tomada de Contas Especial a ser instaurada; e
9.4. com fundamento no art. 198, parágrafo único, do Regimento Interno/TCU, dar conhecimento desta deliberação ao Ministro de Estado do Trabalho e Previdência, bem como à Administração Nacional do Serviço Nacional de Aprendizagem Comercial e à Confederação Nacional do Comércio.

Representação para verificar a eventual continuidade, após 2016, de repasses irregulares à Federação do Comércio do Estado do Rio de Janeiro (Fecomércio/RJ) concernentes ao reconhecimento de dívidas inexistentes, por parte das Administrações Regionais do Serviço Nacional de Aprendizagem Comercial no Estado do Rio de Janeiro (Senac/RJ) e do Serviço Social do Comércio no Estado do Rio de Janeiro (Sesc/RJ).

Administração Regional do Serviço Nacional de Aprendizagem Comercial no  Estado do Rio de Janeiro (Senac/ARRJ) e Administração Regional do Serviço Social do Comércio no Estado do Rio de Janeiro (Sesc/ARRJ).

3. Representante: Secretaria de Controle Externo do Trabalho e Entidades Paraestatais.

Augusto Nardes.

13.1. Ministros presentes: Bruno Dantas (na Presidência), Walton Alencar Rodrigues, Augusto Nardes, Aroldo Cedraz, Raimundo Carreiro e Jorge Oliveira.
13.2. Ministro que alegou impedimento na Sessão: Augusto Nardes.
13.3. Ministros-Substitutos convocados: Augusto Sherman Cavalcanti e André Luís de Carvalho.
13.4. Ministros-Substitutos presentes: Marcos Bemquerer Costa (Relator) e Weder de Oliveira.

MARCOS BEMQUERER

Cuidam os autos da Representação formulada pela então Secretaria de Controle Externo do Trabalho e Entidades Paraestatais - SecexTrabalho sobre a continuidade de transferências, por parte das Administrações Regionais do Serviço Nacional de Aprendizagem Comercial no Estado do Rio de Janeiro - Senac/ARRJ e do Serviço Social do Comércio no Estado do Rio de Janeiro - Sesc/ARRJ, em favor da Federação do Comércio do Estado do Rio de Janeiro - Fecomércio/RJ, após novembro/2016, decorrentes do reconhecimento irregular de dívidas inexistentes, segundo entendido por este Tribunal no Acórdão 1891/2020-TCU-Plenário, proferido no Processo 014.798/2017-4 (relator Ministro-Substituto Weder de Oliveira) . 
2.		A seguir, transcrevo, com os ajustes de forma necessários, excerto da instrução da peça 50, em que a SecexTrabalho assim historiou os fatos e examinou a matéria ora representada: 
"HISTÓRICO
2.	O presente processo decorre de determinação feita por meio do Acórdão 1891/2020-TCU-Plenário, de relatoria Ministro-Substituto Weder de Oliveira, prolatado no âmbito do TC Processo 014.798/2017-4:
'9.8. ordenar à Secretaria Geral de Controle Externo (Segecex) que adote as ações fiscalizatórias que entender pertinentes para verificar a eventual continuidade, após 2016, de repasses irregulares à Federação do Comércio do Estado do Rio de Janeiro (Fecomércio/RJ) concernentes ao reconhecimento de dívidas inexistentes, por parte das Administrações Regionais do Serviço Nacional de Aprendizagem Comercial no Estado do Rio de Janeiro (Senac/RJ) e do Serviço Social do Comércio no Estado do Rio de Janeiro (Sesc/RJ) .'
3.	O TC Processo 014.798/2017-4, por sua vez, trata de tomada de conta especial instaurada em atendimento à determinação constante do item 9.1 do Acórdão 980/2017-TCU-Plenário, de relatoria Ministro-Substituto Weder de Oliveira, prolatado no âmbito do TC Processo 004.533/2017-8, representação em que foram apuradas possíveis irregularidades relacionadas ao reconhecimento de dívida, por parte das Administrações Regionais do Serviço Nacional de Aprendizagem Comercial no Estado do Rio de Janeiro (Senac/ARRJ) e do Serviço Social do Comércio no Estado do Rio de Janeiro (Sesc/ARRJ) , para com a Federação do Comércio de Bens, Serviços e Turismo do Estado do Rio de Janeiro (Fecomércio/RJ) . 
4.	Para entender o contexto em que surgiu a determinação ora monitorada, faz-se um breve resumo dos processos que a precederam. 
5.	Inicialmente, o MP/TCU interpôs representação (TC Processo 020.456/2016-6) com vistas a apurar a ocorrência de possíveis irregularidades nas administrações regionais no Estado do Rio de Janeiro do Serviço Social do Comércio (Sesc/RJ) e do Serviço Nacional de Aprendizagem Comercial (Senac/RJ) .
6.	Por determinação do Titular da Secretaria de Controle Externo do Estado do Rio de Janeiro - Secex/RJ (peça 27 do TC Processo 020.456/2016-6) , procedeu-se à realização de inspeção no Sesc/ARRJ e no Senac/ARRJ, com o objetivo de apurar diversas ocorrências.
7.	Em despacho à peça 213 do TC Processo 020.456/2016-6, o Ministro-Relator Weder de Oliveira fez as seguintes considerações: 
'Dada a diversidade de assuntos sob análise, torna-se pertinente apartar agrupamentos correlatos de temas em distintos processos para que sejam adotadas as medidas saneadoras para obtenção de documentos e informações necessários à análise das potenciais irregularidades reportadas, todas com mesma relatoria e natureza, conforme as diretrizes a seguir expendidas, tendo como referência a indexação proposta na instrução acostada à peça 25: 
 (i) manter no processo original (TC-Processo 020.456/2016-6) a análise do termo de cooperação técnica que dá suporte à gestão compartilhada do sistema Fecomércio, bem como da regularidade das transferências de recursos públicos do Sesc/RJ e do Senac/RJ para a Fecomércio/RJ (itens I.1.1, I.1.3, I.2.1 e I.2.9) ; 
 (ii) constituir processo apartado para análise do Projeto Segurança Presente, convênio firmado com o Estado do Rio de Janeiro (itens I.1.4 e I.2.3) ; 
 (iii) constituir processo apartado para analisar a transferência de recursos públicos do Sesc/RJ e do Senac/RJ para a Fecomércio/RJ a título de pagamento de dívidas (itens I.1.2 e I.2.2) ; 
 (iv) constituir processo apartado para analisar as questões atinentes à gestão de licitações e execuções de contratos (itens I.2.6, I.2.7, I.2.8, I.2.11, I.2.12, I.2.13, I.2.14, I.2.15, I.2.16, I.2.17, I.2.18, I.2.19) ;
 (v) constituir processo apartado para analisar as demais questões suscitadas na representação (itens I.2.4, I.2.5, I.2.20, I.2.22, I.2.23, I.2.24, I..2.25, I.2.26, I.2.27) .' 
8.	Para atender ao item iii foi constituído o TC Processo 004.533/2017-8. Ainda no âmbito do TC Processo 020.456/2016-6, a Secex-RJ realizou inspeção na qual solicitou apresentação de diversos documentos e/ou informações, que posteriormente foram juntados ao TC Processo 004.533/2017-8, relativas às irregularidades apontadas pelo MP/TCU que dizem respeito a transferências de recursos do Sesc/ARRJ e do Senac/ARRJ à Fecomércio/RJ para pagamento de dívidas, tais como (TC Processo 004.533/2017-8, peça 87, p. 4-5) :
'6.1. Sesc/ARRJ:
 (...) 
a) instrumento particular de transação, firmado entre a Administração Regional do Sesc (Sesc/ARRJ) e a Federação do Comércio do Estado do Rio de Janeiro (Fecomércio/RJ) , referente ao pagamento das cotas mensais, que foram suspensas em função da intervenção realizada pelo Departamento Nacional do Sesc (Sesc/DN) : 
a.1) instrumento particular de transação; 
a.2) manifestação jurídica quanto à legalidade da celebração do instrumento particular de transação; 
a.3) fundamento legal e jurídico para que o Sesc/ARRJ realize o pagamento das cotas mensais que são devidas à Fecomércio/RJ pela Confederação Nacional do Comércio (CNC) e/ou pelo Sesc/DN; 
a.4) relação dos valores transferidos pelo Sesc/ARRJ à Fecomércio/RJ, informando data e valor, acompanhada das respectivas memórias de cálculo, autorizações de pagamento e dos comprovantes de depósito; 
a.5) relatórios emitidos no Sistema Datasul, contendo as transferências realizadas à Fecomércio/RJ; 
a.6) ata do Conselho Regional do Sesc/RJ em que conste a autorização para assinatura do instrumento particular de transação, informando ainda os nomes e CPF dos conselheiros que votaram favoravelmente; e
a.7) resoluções do Sesc/DN e/ou do Sesc/CN que formalizaram a intervenção no Sesc/ARRJ.
6.2. Senac/ARRJ:
 (...) 
a) instrumento particular de transação, firmado entre a Administração Regional do Senac (Senac/ARRJ) e a Federação do Comércio do Estado do Rio de Janeiro (Fecomércio/RJ) , referente ao pagamento das cotas mensais, que foram suspensas em função da intervenção realizada pelo Departamento Nacional do Senac (Senac/DN) : 
a.1) instrumento particular de transação; 
a.2) manifestação jurídica quanto à legalidade da celebração do instrumento particular de transação; 
a.3) fundamento legal e jurídico para que o Senac/ARRJ realize o pagamento das cotas mensais que são devidas à Fecomércio/RJ pela Confederação Nacional do Comércio (CNC) e/ou pelo Senac/DN;
a.4) relação dos valores transferidos pelo Senac/ARRJ à Fecomércio/RJ, informando data e valor, acompanhada das respectivas das respectivas memórias de cálculo, autorizações de pagamento e dos comprovantes de depósito; 
a.5) relatórios emitidos no Sistema Datasul, contendo as transferências realizadas à Fecomércio/RJ;
 a.6) ata do Conselho Regional do Senac/RJ em que conste a autorização para assinatura do instrumento particular de transação, informando ainda os nomes e CPF dos conselheiros que votaram favoravelmente; e 
a.7) resoluções do Senac/DN e/ou do Senac/CN que formalizaram a intervenção no Senac/ARRJ.'
9.	Após análise da documentação, a Secex-RJ concluiu que (TC Processo 004.533/2017-8, peça 87, p. 19) :
'8. Conclui-se, desta forma, que a celebração dos mencionados instrumentos particulares de transação caracterizou a aplicação de recursos do Sesc/ARRJ e do Senac/ARRJ em objetivos diferentes daqueles para os quais foram criados, não beneficiando a instituição, seus beneficiários, ou seus servidores, contrariando, respectivamente, os arts. 1º e 34, caput, do Decreto 61.836/67, que aprova o Regulamento do Sesc, e os arts. 1º e 34, caput, do Decreto 61.843/67, que aprova o Regulamento do Senac, transcritos no subitem 7.2.38 desta instrução acima, o que causou danos aos cofres das entidades, devendo a presente Representação ser convertida em Tomada de Contas Especial, nos termos do art. 47 da Lei 8.443/1992, c/c o art. 252 do Regimento Interno/TCU, e os responsáveis citados, nos termos dos arts. 10, § 1º, e 12, incisos I e II, da Lei 8.443/1992, c/c o art. 202, incisos I e II, do Regimento Interno/TCU. 
9. Os responsáveis solidários são, no caso do Sesc/ARRJ, o Sr. Marcelo Jose Salles de Almeida, Diretor Regional do Sesc/RJ, e o Sr. Orlando Santos Diniz, Presidente do Conselho Regional do Sesc/RJ, e, também, Presidente da Fecomércio/RJ, signatários do Instrumento Particular de Transação, firmado em 4/12/2015, conforme já relatado no subitem 7.2.27 desta instrução acima. Considerando não haver indícios de que a Fecomércio/RJ tenha se beneficiado, de fato, dos recursos transferidos pelo Sesc/ARRJ, deixa-se de propor a responsabilização da referida Federação. 
10. O responsável é, no caso do Senac/ARRJ, o Sr. Orlando Santos Diniz, Presidente do Conselho Regional do Sesc/RJ, e, também, Presidente Fecomércio/RJ, signatário do Instrumento Particular de Transação, firmado em 13/8/2014, conforme já relatado no subitem 7.2.28 desta instrução acima. Considerando, também, não haver indícios de que a Fecomércio/RJ tenha se beneficiado, de fato, dos recursos transferidos pelo Senac/ARRJ, deixa-se de propor a responsabilização da referida Federação.' (grifos acrescidos) 
10.	A Secex-RJ ressaltou, ainda, que o Conselho Fiscal do Senac teria encaminhado, em 15/3/2017, cópia do Relatório de Auditoria realizada no Senac/ARRJ, no período de janeiro de 2016 a janeiro de 2017. Nesse documento, constava um quadro atualizado das transferências realizadas pela referida Administração Regional à Fecomércio/RJ, a título de reconhecimento de valores devidos, que continha repasses relacionados não informados pelo Senac/ARRJ à equipe de fiscalização. Esses valores foram incluídos no débito apurado e ocorreram em 17/10/2016 e 16/11/2016 (TC Processo 004.533/2017-8, peça 87, p. 19-20) . 
11.	Importante mencionar que a existência desses repasses não informados à equipe de inspeção foram fundamentais para a expedição da determinação ora analisada. 
12.	Foi, então, proposta a conversão do processo em tomada de contas especial (TCE) e a citação do Sr. Marcelo Jose Salles de Almeida, na qualidade de Diretor Regional do Sesc/RJ, e do Sr. Orlando Santos Diniz, na qualidade de Presidente da Fecomércio/RJ, pelos débitos ocorridos no Sesc/ARRJ; e do Sr. Orlando Santos Diniz, na qualidade de Presidente da Fecomércio/RJ e do Conselho Regional do Senac/RJ, pelos débitos ocorridos no Senac/ARRJ. 
13.	Por meio do Acórdão 980/2017-TCU-Plenário, de relatoria do Ministro-Substituto Weder de Oliveira, determinou-se a conversão do processo em TCE, sendo criado o TC Processo 014.798/2017-4. 
14.	Na análise da TCE, a Secex-RJ rejeitou as alegações de defesa e identificou como responsáveis solidários os Srs. Marcelo José Salles de Almeida e o Sr. Orlando Santos Diniz em razão da assinatura do instrumento particular de transação, em 4/12/2015, que propiciou a transferência irregular de valores pelo Sesc/RJ à Fecomércio/RJ; e o Sr. Orlando Santos Diniz como responsável pela assinatura do instrumento particular de transação, em 13/8/2014, por meio do qual foram transferidos irregularmente valores pelo Senac/RJ à Fecomércio/RJ.
15.	O MP/TCU concordou com a proposta da unidade instrutiva no sentido da rejeição das alegações de defesa apresentadas, mas considerou que a Fecomércio/RJ, na qualidade de pessoa jurídica que recebeu irregularmente recursos do Sesc/ARRJ e do Senac/ARRJ, também deveria ser citada em solidariedade com os referidos responsáveis. A proposta de citação solidária da Fecomércio/RJ foi acolhida pela Ministro-Relator Weder de Oliveira. 
16.	Após nova análise, desta vez realizada pela Secretaria de Controle Externo de Tomada de Contas Especial (Secex-TCE) , a unidade propôs que as alegações da Fecomércio/RJ fossem rejeitadas, com a condenação da entidade em débito, solidariamente com os Srs. Marcelo José Salles de Almeida e Orlando Santos Diniz. 
17.	A unidade instrutiva propôs também que fosse expedida determinação ao Sesc/ARRJ e ao Senac/ARRJ, para que informassem acerca da continuidade de repasses à Fecomércio/RJ, com a mesma fundamentação objeto daquele processo, após abril/2016, e em caso afirmativo, informassem as datas e valores dos repasses, bem como as medidas adotadas para obter ressarcimento junto aos responsáveis pela irregularidade. A proposta da Secex-TCE teve concordância do MPTCU. 
18.	O Ministro Weder de Oliveira concordou com a proposta da Secex-TCE e do MPTCU no sentido de rejeitar as alegações de defesa apresentadas e condenar os responsáveis, em solidariedade com a Fecomércio/RJ, em débito. Contudo, o Ministro-Relator discordou da proposta de que fosse expedida determinação ao Sesc/ARRJ e ao Senac/ARRJ, para que informassem acerca da continuidade de repasses à Fecomércio/RJ, com a mesma fundamentação objeto daquele processo, após abril/2016. 
19.	Segundo o ministro, seria mais adequado que fosse ordenado à Segecex que adotasse 'as ações fiscalizatórias que [entendesse] pertinentes para verificar eventual continuidade das irregularidades ensejadoras desta TCE, depois de 2016'. 
20.	Assim, foi prolatado o Acórdão 1891/2020-TCU-Plenário com o seguinte teor:
'9.1. rejeitar as alegações de defesa apresentadas pelos Srs. Marcelo José Salles de Almeida e Orlando Santos Diniz, bem como pela Federação do Comércio de Bens, Serviços e Turismo do Estado do Rio de Janeiro; 
9.2. julgar irregulares as contas dos Srs. Marcelo José Salles de Almeida e do Orlando Santos Diniz, com fundamento nos arts. 1º, I, 16, III, 'c', da Lei 8.443/1992 c/c os arts. 19 e 23, III, da mesma Lei, e com arts. 1º, I, 209, III, 210 e 214, III, do RI/TCU; 
9.3. condenar os Srs. Marcelo José Salles de Almeida e Orlando Santos Diniz, solidariamente, com a Federação do Comércio de Bens, Serviços e Turismo do Estado do Rio de Janeiro, ao pagamento das quantias a seguir especificadas, atualizadas monetariamente e acrescidas de juros de mora, calculados a partir das datas especificadas até a data do efetivo recolhimento, fixando o prazo de 15 (quinze) dias, a contar da notificação, para que comprovem, perante o Tribunal (art. 214, III, 'a', do RI/TCU) , o recolhimento da dívida aos cofres do Administração Regional do Sesc no Estado do Rio de Janeiro, na forma da legislação em vigor:
9.4. condenar o Sr. Orlando Santos Diniz e a Federação do Comércio de Bens, Serviços e Turismo do Estado do Rio de Janeiro, solidariamente, ao pagamento das quantias a seguir especificadas, atualizadas monetariamente e acrescidas de juros de mora, calculados a partir das datas especificadas até a data do efetivo recolhimento, fixando o prazo de 15 (quinze) dias, a contar da notificação, para que comprovem, perante o Tribunal (art. 214, III, 'a', do RI/TCU) , o recolhimento da dívida aos cofres da Administração Regional do Sesc no Estado do Rio de Janeiro, na forma da legislação em vigor:
9.5. aplicar aos Sr. Orlando Silva Diniz e à Federação do Comércio de Bens, Serviços e Turismo do Estado do Rio de Janeiro, individualmente, a multa prevista no art. 57 da Lei 8.443/1992, c/c o art. 267 do RI/TCU, no valor de R$ 640.000,00 (seiscentos e quarenta mil reais) , fixando-lhes o prazo de 15 (quinze) dias, a contar das notificações, para que comprovem, perante este Tribunal (art. 214, III, 'a', do RI/TCU) , o recolhimento das dívidas aos cofres do Tesouro Nacional, atualizadas monetariamente desde a data do presente acórdão até a do efetivo recolhimento, se forem pagas após o vencimento, na forma da legislação em vigor; 
9.6. aplicar ao Sr. Marcelo José Salles de Almeida a multa prevista no art. 57 da Lei 8.443/1992, c/c o art. 267 do RI/TCU, no valor de R$ 160.000,00 (cento e sessenta mil reais) , fixando-lhes o prazo de 15 (quinze) dias, a contar das notificações, para que comprove, perante este Tribunal (art. 214, III, 'a', do RI/TCU) , o recolhimento da dívida aos cofres do Tesouro Nacional, atualizada monetariamente desde a data do presente acórdão até a do efetivo recolhimento, se for paga após o vencimento, na forma da legislação em vigor; 
9.7. autorizar, desde logo, nos termos do art. 28, II, da Lei 8.443/1992, a cobrança judicial das dívidas, caso não atendidas as notificações; 
9.8. ordenar à Secretaria Geral de Controle Externo (Segecex) que adote as ações fiscalizatórias que entender pertinentes para verificar a eventual continuidade, após 2016, de repasses irregulares à Federação do Comércio do Estado do Rio de Janeiro (Fecomércio/RJ) concernentes ao reconhecimento de dívidas inexistentes, por parte das Administrações Regionais do Serviço Nacional de Aprendizagem Comercial no Estado do Rio de Janeiro (Senac/RJ) e do Serviço Social do Comércio no Estado do Rio de Janeiro (Sesc/RJ) ; 
9.9. dar ciência desta deliberação aos ministérios supervisores do Sesc e do Senac, bem como aos conselhos fiscais das mencionadas entidades; 
9.10. encaminhar cópia desta deliberação ao Ministério Público do Estado do Rio de Janeiro.' (grifos nosso) 
21.	Com vistas a cumprir o subitem 9.8 do Acórdão 1891/2020-TCU-Plenário foi autuada esta representação.  
22.	Em instrução preliminar, observou-se que o Sesc/ARRJ e o Senac/ARRJ assumiram uma dívida com a Fecomércio/RJ em razão de não terem realizado os repasses compulsórios definidos no artigo 33 dos Decretos 61.836/1967 e 61.843/1967. Ocorre que, conforme observado pelo Ministro-Relator, quem tem o dever de transferir os valores referentes à 'administração superior' à Fecomércio é a CNC (Confederação Nacional do Comércio) , e não o Sesc e o Senac locais. 
23.	Cita-se trecho do voto condutor do Acórdão 1891/2020-TCU-Plenário que demonstra esse entendimento:
'18. Conforme consignado nas instruções de peças 42 e 99, reproduzidas no relatório antecedente, não havia obrigação de o Senac/RJ e o Sesc/RJ de repassarem recursos à Fecomércio/RJ. Os repasses jamais deixaram de ser realizados por essas entidades à CNC, esta, sim, obrigada a transferir os recursos para a Fecomércio/RJ. A esse respeito impende reproduzir o seguinte excerto da instrução final:
'Como já analisado no âmbito da instrução constantes da peça 87 do TC Processo 004.533/2017-8, que deu origem à presente TCE, o Sesc/AN e Senac/AN recebem 20% do valor líquido arrecadado, por meio de depósito em conta corrente, para custear as respectivas administrações nacionais, destacando que, deste valor, 3% são descontados e destinados à CNC. Por sua vez, o Sesc/ARRJ e o Senac/ARRJ recebem 80% do valor líquido arrecadado, por meio de depósito em conta corrente, para custear as respectivas administrações regionais, destacando que, deste valor, 3% são descontados e destinados à CNC que, posteriormente, os repassa à Fecomércio/RJ. Com isso, verifica-se que os recursos destinados à Fecomércio/RJ não transitam pelo Sesc/ARRJ e Senac/ARRJ, sendo, portanto, de responsabilidade da CNC o repasse desses valores, o que torna inválida as dívidas reconhecidas e as transações realizadas'.' (g.a.) 
24.	Conforme já relatado, em 16/3/2017, o Conselho Fiscal do Senac encaminhou ao TCU cópia do Relatório de Auditoria da Administração Regional do Senac/ARRJ realizada no período de janeiro de 2016 a janeiro de 2017, no qual constavam outros valores referentes às dívidas ora tratadas que não haviam sido levantados pela equipe de auditoria. Esses valores datavam de 17/10/2016 e 16/11/2016. 
25.	Assim, para saber se havia outras transferências que não tinham sido incluídas na TCE, foi realizada diligência ao Sesc/RJ e ao Senac/RJ para que informassem os pagamentos realizados em razão do instrumento particular de transação firmado entre as entidades e a Fecomércio que reconheceu valores devidos a título de repasse em cumprimento ao artigo 33 dos Decretos 61.836/67 e 61.843/67 c.c. o artigo 2º da Resolução Sesc 1.097/2014, suspensos no período de intervenção realizada pelo Sesc/Nacional no Sesc/ARRJ e pelo Senac/Nacional no Senac/ARRJ.
26.	Ademais, como algumas transferências só foram descobertas no Relatório de Auditoria do Conselho Fiscal do Senac, foram diligenciados os Conselhos Fiscais do Sesc e do Senac para que encaminhassem relatórios de auditoria realizadas no Sesc/ARRJ e no Senac/ARRJ que abrangessem os exercícios compreendidos entre início de 2016 até a presente data para confirmar as informações encaminhadas pelas entidades.  
27.	Dessa forma foi realizada diligência às entidades nos seguintes termos:
'a)  realizar diligência, com fulcro no art. 157 do RI/TCU, ao Sesc/ARRJ, para que, no prazo de 15 dias, sejam encaminhados os seguintes documentos/informações, referentes ao instrumento particular de transação firmado entre o Sesc/ARRJ e Fecomércio visando ao pagamento das cotas mensais que foram suspensas em função da intervenção realizada pelo Sesc/DN:
a.1) relação dos valores transferidos pelo Sesc/ARRJ à Fecomércio/RJ, de janeiro de 2016 até a presente data, informando data e valor, acompanhada das respectivas memórias de cálculo, autorizações de pagamento e dos comprovantes de depósito; 
a.2) relatórios emitidos no Sistema Datasul, contendo as transferências realizadas à Fecomércio/RJ de janeiro de 2016 até a presente data;
b)	 realizar diligência, com fulcro no art. 157 do RI/TCU, ao Senac/ARRJ, para que, no prazo de 15 dias, sejam encaminhados os seguintes documentos/informações, referentes ao instrumento particular de transação firmado entre o Senac/ARRJ e Fecomércio visando o pagamento das cotas mensais que foram suspensas em função da intervenção realizada pelo Senac/DN:
b.1) relação dos valores transferidos pelo Senac/ARRJ à Fecomércio/RJ, de janeiro de 2016 até a presente data, informando data e valor, acompanhada das respectivas memórias de cálculo, autorizações de pagamento e dos comprovantes de depósito; 
b.2) relatórios emitidos no Sistema Datasul, de janeiro de 2016 até a presente data, contendo as transferências realizadas à Fecomércio/RJ;
c)	 realizar diligência, com fulcro no art. 157 do RI/TCU, ao Conselho Fiscal do Sesc para que encaminhe relatórios de auditoria realizadas no Sesc/ARRJ desde 2016 até data atual; 
d)	 realizar diligência, com fulcro no art. 157 do RI/TCU, ao Conselho Fiscal do Senac para que encaminhe relatórios de auditoria realizadas no Senac/ARRJ desde 2016 até data atual;  
e)	 encaminhar cópia desta instrução ao Sesc/ARRJ, ao Senac/ARRJ, ao Conselho Fiscal do Sesc e ao Conselho Fiscal do Senac a fim de subsidiar as manifestações a serem apresentadas.'
28.	As diligências foram procedidas por meio dos Ofícios 62620/2020-TCU/Seproc - Conselho Fiscal do Sesc, 62615/2020-TCU/Seproc - Sesc/RJ, 62616/2020-TCU/Seproc - Senac/RJ e 62621/2020-TCU/Seproc - Conselho Fiscal do Senac (peças 11 a 14) .
29.	O Conselho Fiscal do Senac juntou resposta às peças 21 e 22. O Sesc/RJ apresentou sua resposta nas peças 24 a 27. O Senac/RJ, por sua, vez, encaminhou resposta que foi juntada à peça 28. Já o Conselho Fiscal do Sesc apresentou as informações nas peças 39 a 47.
30.	Passa-se à análise das informações encaminhadas. 
EXAME TÉCNICO
31.	Conforme informações encaminhadas pelo Sesc/RJ, os pagamentos realizados à Fecomércio foram realizados até o mês de abril de 2016. A entidade encaminhou uma tabela em que constam todos os valores transferidos à Fecomércio/RJ como pagamento de dívida relacionada ao compulsório a partir do início de 2016 (peça 25, p. 2) :
 
32.	Percebe-se que todos os valores informados pelo Sesc/RJ já foram objeto do débito tratado no âmbito do TC Processo 014.798/2017-4, que gerou o Acórdão 1891/2020-TCU-Plenário. Assim, não cabe adotar nenhuma medida neste processo quanto às transferências realizadas pelo Sesc/RJ à Fecomércio/RJ à título de pagamento decorrente do reconhecimento de dívida em razão do compulsório. 
33.	Para confirmar as informações encaminhadas pelo Sesc/RJ, solicitaram-se todos os relatórios elaborados pelo Conselho Fiscal do Sesc/RJ desde 2016. Foram encaminhados os relatórios do Conselho Fiscal do Sesc, referente ao Sesc/RJ, dos anos de 2016 a 2020 (peças 40, 42, 44, 46 e 48) .
34.	Em consulta aos relatórios encaminhados não foram observadas transferências divergentes das que foram informadas. No relatório de 2016 constam apenas as transferências informadas nos meses de janeiro a abril. Nos demais anos não houve transferência em razão do pagamento de dívida em razão do compulsório. 
35.	Assim, considera-se que não há qualquer medida a adotar neste processo em relação ao Sesc/RJ. 
36.	Já o Senac/RJ informou que os pagamentos realizados à Fecomércio/RJ foram realizados até o mês de novembro de 2017. A entidade afirmou que entre 2016 e 2017 foram transferidos pelo Senac/RJ para a Fecomércio/RJ, a título de repasse do compulsório, R$ 10.901.281,40. Afirmou também que após 16/11/2017 não houve mais repasses do Senac/RJ à Fecomércio/RJ à título de pagamento de dívida em razão do compulsório (peça 28, p. 7-8) : 
'3.1.7 De posse das informações acima, já colacionadas em processos que discutem o tema (TC Processo 020.456/2016-6, TC Processo 004.533/2017-8 e TC Processo 014.798/2017-4) , informamos que, de janeiro de 2016 à presente data, os valores transferidos pelo Senac/RJ para a Fecomércio/RJ a título de repasse do compulsório totalizaram o montante de R$ 10.901.281,49 (dez milhões, novecentos e um mil duzentos e oitenta e um reais e quarenta e nove centavos) , desta quantia R$ 5.717.848,54 (cinco milhões, setecentos e dezessete mil oitocentos e quarenta e oito reais e cinquenta e quatro centavos) foi transferida em 2016 e o sobressalente de R$ 5.183.432,95 (cinco milhões, cento e oitenta e três mil quatrocentos e trinta e dois reais e noventa e cinco centavos) foi transferido em 2017. Cumpre ressaltar que após 16/11/2017 não houve mais repasses do Senac/RJ para a Fecomércio/RJ de natureza semelhante à analisada nesta diligência.'
37.	A entidade encaminhou também uma tabela de todos os valores transferidos à Fecomércio/RJ como pagamento de dívida relacionada ao compulsório (peça 28, p. 13) :
 
38.	Da análise da tabela apresentada, constata-se que há diversas transferências a título de pagamento de dívida relacionada ao compulsório que não foram tratadas no âmbito da TCE instaurada com esse objetivo. 
39.	A TCE que deu origem ao Acórdão 1891/2020-TCU-Plenário (TC Processo 014.798/2017-4) abrangeu os pagamentos realizados até 16/11/2016. Assim, todos os pagamentos posteriores a esta data que constam na tabela acima devem ser objeto de nova tomada de contas especial. 
40.	Para confirmar essas transferências e apurar se existiram outras também foram solicitados os Relatórios do Conselho Fiscal do Senac posteriores a 2016. A tabela encaminhada pelo Senac/RJ também gerou uma dúvida. Apesar de as transferências estrarem por ordem cronológica, consta uma transferência no valor de R$ 459.669,51 datada de 14/7/2016. Ocorre que cronologicamente a data correta deveria ser referente a julho de 2017, e não de 2016. 
41.	Assim, a consulta aos Relatórios do Conselho Fiscal do Senac também buscou verificar a data correta desta transferência. Nessa consulta foi possível verificar que a transferência em questão ocorreu no dia 14/7/2017. As demais transferências ocorreram exatamente como demonstrado na tabela encaminhada pelo Senac/RJ (peça 22, p. 255) . 
42.	Dessa forma, as transferências realizadas pelo Senac/RJ para a Fecomércio/RJ a título de pagamento de dívida relacionada ao compulsório que não foram tratadas no âmbito da TCE e, portanto, devem ser objeto de nova TCE são as seguintes:
	 Data
	Valor (R$) 

	14/12/2016
	448.940,41

	13/01/2017
	764.000,12

	14/02/2017
	451.749,77

	14/03/2017
	434.231,40

	17/04/2017
	432.318,36

	15/05/2017
	434.570,05

	14/06/2017
	446.227,58

	14/07/2017
	459.669,51

	14/08/2017
	444.401,18

	15/09/2017
	442.399,55

	16/10/2017
	437.247,28

	16/11/2017
	436.618,15

43.	Importante ressaltar, ainda, que em dezembro de 2017 ocorreu intervenção nas entidades que afastou o presidente do Conselho Regional do Senac/RJ. Tal fato pode ter sido fundamental para o fim desse tipo de transferência à Fecomércio/RJ. 
44.	No que se refere à responsabilização pelas transferências irregulares, considera-se que os responsáveis são os mesmos apontados na TCE (TC Processo 014.798/2017-4) por serem os signatários do instrumento irregular que deu causa aos pagamentos. 
CONCLUSÃO
45.	Após exame procedido, constatou-se que o Senac/RJ realizou transferências irregulares para a Fecomércio/RJ a título de pagamento de dívida relacionada ao compulsório que não foram tratadas no âmbito da TCE já instaurada com esse objetivo (TC Processo 014.798/2017-4) e, portanto, devem ser objeto de nova TCE. 
46.	No que se refere ao Sesc/RJ, todas as transferências realizadas pela entidade à Fecomércio/RJ a título de pagamento de dívida relacionada ao compulsório já foram abordadas no TC Processo 014.798/2017-4, não havendo qualquer medida a ser adotada nos presentes autos. 
47.	Desta forma, propõe-se a conversão dos autos em TCE e a citação dos responsáveis pelos débitos apurados.     
PROPOSTA DE ENCAMINHAMENTO
48.	Diante do exposto, propõe-se o seguinte:
a)	determinar, nos termos do art. 47 da Lei 8.443/1992, c/c o art. 252 do Regimento Interno/TCU, a conversão do presente processo em tomada de contas especial, autorizando, desde logo, as citações propostas no item b;
b)	 realizar a citação da Federação do Comércio de Bens, Serviços e Turismo do Estado do Rio de Janeiro - Fecomércio/RJ, CNPJ: 42.591.099/0001-93, solidariamente com o Sr. Orlando Santos Diniz, CPF XXX.078.767-XX, na qualidade de Presidente da Fecomércio/RJ e do Conselho Regional do Senac/RJ, com fundamento nos arts. 10, § 1º, e 12, incisos I e II, da Lei 8.443/1992, c/c o art. 202, incisos I e II, do Regimento Interno/TCU, para que, no prazo de quinze dias, apresente alegações de defesa e/ou recolha aos cofres do Senac/ARRJ as quantias indicadas no quadro abaixo, atualizadas monetariamente a partir das respectivas datas até o efetivo recolhimento, abatendo-se na oportunidade as quantias eventualmente ressarcidas, na forma da legislação em vigor, em decorrência de dano causado com a transferência irregular de recursos financeiros do Senac/ARRJ, formalizado por meio da celebração de instrumento particular de transação com a Fecomércio/RJ, caracterizando aplicação de recursos da entidade em objetivos diferentes daqueles previstos, não beneficiando a instituição, seus beneficiários, ou seus servidores, contrariando os arts. 1º e 34, caput, do Decreto 61.843/67, que aprova o Regulamento do Senac: 
	Data
	Valor (R$) 

	14/12/2016
	448.940,41

	13/01/2017
	764.000,12

	14/02/2017
	451.749,77

	14/03/2017
	434.231,40

	17/04/2017
	432.318,36

	15/05/2017
	434.570,05

	14/06/2017
	446.227,58

	14/07/2017
	459.669,51

	14/08/2017
	444.401,18

	15/09/2017
	442.399,55

	16/10/2017
	437.247,28

	16/11/2017
	436.618,15

c)	 apensar os presentes autos ao processo de tomada de contas especial que vier a ser autuado, na forma prevista no art. 41 da Resolução TCU 259/2014."
É o Relatório.

não há.

Não atuou.

REPRESENTAÇÃO. RECONHECIMENTO DE DÍVIDAS INEXISTENTES JUNTO À FECOMÉRCIO/RJ. ACÓRDÃO 1.891/2020-PLENÁRIO. IRREGULARIDADE DAS TRANSFERÊNCIAS DE RECURSOS EFETUADAS ATÉ 16/11/2016. DETERMINAÇÃO À SECRETARIA-GERAL DE CONTROLE EXTERNO DE FISCALIZAÇÃO SOBRE A EVENTUAL CONTINUIDADE DE REPASSES IRREGULARES. IDENTIFICAÇÃO DE REPASSES EFETUADOS À FECOMÉRCIO/RJ PELO SENAC/RJ POSTERIORES ÀQUELA DATA. CONHECIMENTO E PROCEDÊNCIA DA REPRESENTAÇÃO. CONVERSÃO EM TOMADA DE CONTAS ESPECIAL. AUTORIZAÇÃO DA CITAÇÃO DOS RESPONSÁVEIS.

REPRESENTAÇÃO (REPR)

então Secretaria de Controle Externo do Trabalho e Entidades Paraestatais - SecexTrabalho.

Trago à apreciação deste Colegiado Representação formulada pela então Secretaria de Controle Externo do Trabalho e Entidades Paraestatais - SecexTrabalho sobre a continuidade de transferências, por parte das Administrações Regionais do Serviço Nacional de Aprendizagem Comercial no Estado do Rio de Janeiro - Senac/ARRJ e do Serviço Social do Comércio no Estado do Rio de Janeiro - Sesc/ARRJ, em favor da Federação do Comércio do Estado do Rio de Janeiro - Fecomércio/RJ, após novembro/2016, decorrentes do  reconhecimento irregular de dívidas inexistentes, segundo entendido por este Tribunal no Acórdão 1891/2020-TCU-Plenário, proferido no Processo 014.798/2017-4 (relator Ministro-Substituto Weder de Oliveira) .
2.	A Representação em tela decorre da determinação contida no subitem 9.8 do referido Acórdão 1891/2020-TCU-Plenário, vazada nos seguintes termos:
'9.8. ordenar à Secretaria Geral de Controle Externo (Segecex) que adote as ações fiscalizatórias que entender pertinentes para verificar a eventual continuidade, após 2016, de repasses irregulares à Federação do Comércio do Estado do Rio de Janeiro (Fecomércio/RJ) concernentes ao reconhecimento de dívidas inexistentes, por parte das Administrações Regionais do Serviço Nacional de Aprendizagem Comercial no Estado do Rio de Janeiro (Senac/RJ) e do Serviço Social do Comércio no Estado do Rio de Janeiro (Sesc/RJ) .'
3.	A referida deliberação foi proferida nos autos do TC-Processo 014.798/2017-4, que trata de tomada de conta especial instaurada em atendimento à determinação constante do item 9.1 do Acórdão 980/2017-TCU-Plenário (relator min. subst. Weder de Oliveira) , exarada no TC-Processo 004.533/2017-8, referente à representação em que inicialmente foram apuradas possíveis irregularidades relacionadas ao reconhecimento de dívida, por parte das Administrações Regionais Senac/ARRJ e do Sesc/ARRJ, para com a Fecomércio/RJ.
4.	Inicialmente afirmo que, com base nos arts. 235 e 237, inciso VI, do Regimento Interno/TCU, pode o Tribunal conhecer desta Representação, eis que preenchidos os requisitos para a sua admissibilidade.
ii
5.	A fim de melhor compreender o contexto em que foi exarada a determinação ora monitorada, faz-se um breve resumo dos fatos que a antecederam. Todas as deliberações mencionadas a seguir foram proferidas sob a relatoria do Ministro-Substituto Weder de Oliveira.
6.	No início, o Ministério Público junto ao Tribunal de Contas da União - MPTCU formulou Representação (TC Processo 020.456/2016-6) com vistas a apurar o reconhecimento de dívidas por parte das Administrações Regionais do Sesc e do Senac no Estado do Rio de Janeiro junto à Fecomércio/RJ.
7.	 Para tanto, a então Secretaria de Controle Externo do Estado do Rio de Janeiro - SecexRJ realizou inspeção no Sesc/ARRJ e no Senac/ARRJ.  Diante dos achados da fiscalização, esta Corte determinou a constituição de processo apartado para analisar a transferência de recursos públicos do Sesc/RJ e do Senac/RJ para a Fecomércio/RJ a título de pagamento de dívidas.
8.	Assim foi constituído o TC Processo 004.533/2017-8 (Representação) , no qual restaram evidenciados a aplicação de recursos do Sesc/ARRJ e do Senac/ARRJ em objetivos diferentes daqueles para os quais as referidas entidades foram criadas, a ausência de benefício a tais entidades e ao seu público-alvo, em contrariedade aos Decretos 61.836/1967 e 61.843/1967, que aprovaram os Regulamentos do Sesc e do Senac, respectivamente, e danos aos cofres dessas entidades. 
9.	Em suma, observou-se que o Sesc/ARRJ e o Senac/ARRJ assumiram uma dívida com a Fecomércio/RJ, em razão de não terem realizado os repasses compulsórios definidos no art. 33 dos Decretos 61.836/1967 e 61.843/1967. Ocorre que, conforme observado pelo Ministro-Substituto Weder de Oliveira, quem tem o dever de transferir os valores referentes à "administração superior" à Fecomércio é a CNC (Confederação Nacional do Comércio) e não o Sesc e o Senac local.
10.	Por meio do Acórdão 980/2017-TCU-Plenário, determinou-se a conversão do TC Processo 004.533/2017-8 em TCE, arrolando-se como responsáveis solidários: a) a Fecomércio/RJ e o seu presidente, Sr. Orlando Santos Diniz, que simultaneamente exercia a presidência do Conselho Regional do Senac/RJ, pelos débitos ocorridos no Senac/RJ; e b) ambos em solidariedade com o Sr. Marcelo Jose Salles de Almeida, Diretor Regional do Sesc/RJ, pelos débitos ocorridos no Sesc/ARRJ. 
11.	Desse modo foi constituído o TC Processo 014.798/2017-4 (TCE) , no qual foi proferido o Acórdão 1891/2020-TCU-Plenário, de cujo cumprimento ora se trata.
iii
12.	No mérito, importa destacar, de acordo com o voto que embasou o Acórdão 1891/2020-TCU-Plenário, a ausência de fundamentação legal para que o Sesc/ARRJ e o Senac/ARRJ firmassem instrumento particular de transação com a Fecomércio/RJ para reconhecer uma dívida inexistente, implicando, portanto, no desvio de recursos que deveriam ser aplicados em finalidades especificas daquelas entidades.
13.	Nesse sentido, convém trazer à baila o seguinte trecho do voto condutor do aludido Acórdão 1891/2020-TCU-Plenário que demonstra esse entendimento:
"18. Conforme consignado nas instruções de peças 42 e 99, reproduzidas no relatório antecedente, não havia obrigação de o Senac/RJ e o Sesc/RJ repassarem recursos à Fecomércio/RJ. Os repasses jamais deixaram de ser realizados por essas entidades à CNC, esta, sim, obrigada a transferir os recursos para a Fecomércio/RJ. A esse respeito impende reproduzir o seguinte excerto da instrução final:
"Como já analisado no âmbito da instrução constantes da peça 87 do TC Processo 004.533/2017-8, que deu origem à presente TCE, o Sesc/AN e Senac/AN recebem 20% do valor líquido arrecadado, por meio de depósito em conta corrente, para custear as respectivas administrações nacionais, destacando que, deste valor, 3% são descontados e destinados à CNC. Por sua vez, o Sesc/ARRJ e o Senac/ARRJ recebem 80% do valor líquido arrecadado, por meio de depósito em conta corrente, para custear as respectivas administrações regionais, destacando que, deste valor, 3% são descontados e destinados à CNC que, posteriormente, os repassa à Fecomércio/RJ. Com isso, verifica-se que os recursos destinados à Fecomércio/RJ não transitam pelo Sesc/ARRJ e Senac/ARRJ, sendo, portanto, de responsabilidade da CNC o repasse desses valores, o que torna inválida as dívidas reconhecidas e as transações realizadas". 
14.	Em 16/3/2017, o Conselho Fiscal do Senac encaminhou ao TCU cópia do Relatório de Auditoria da Administração Regional do Senac/ARRJ referente ao período de janeiro/2016 a janeiro/2017, no qual constavam valores transferidos à Fecomércio/RJ entre 17/10/2016 e 16/11/2016, referentes a dívidas que não haviam sido levantadas pela equipe de fiscalização. 
15.	Assim, para verificar se existiam outras transferências que não tinham sido incluídas na TCE anteriormente citada no item 3 retro, foram realizadas diligências ao Sesc/RJ e ao Senac/RJ, para que informassem os pagamentos realizados em razão de instrumento particular de transação firmado entre as entidades e a Fecomércio/RJ, a título de repasse (peças 11 a 14) .
16.	Em adição, foram diligenciados os Conselhos Fiscais do Sesc e do Senac para que encaminhassem relatórios de auditoria realizadas no Sesc/ARRJ e no Senac/ARRJ, que abrangessem os valores transferidos desde o início de 2016 até o momento da instrução (outubro/2020) , para confirmar as informações encaminhadas pelas entidades.  
17.	O Sesc/RJ informou (peças 24 a 27) ter feito pagamentos à Fecomércio/RJ até abril/2016, os quais já foram objeto do TC-Processo 014.798/2017-4, cujo débito abrangeu desembolsos feitos até 16/11/2016. 
18.	Em consonância com o entendimento da unidade instrutiva, considero que não é pertinente a adoção de medidas adicionais neste processo quanto às transferências efetuadas pelo Sesc/RJ à Fecomércio/RJ a título de pagamento decorrente do reconhecimento de dívida inexistente, uma vez que já foram tomadas no âmbito do referido TC-Processo 014.798/2017-4.
19.	Por seu turno, o Senac/RJ informou que pagamentos à Fecomércio/RJ foram realizados até novembro/2017 (peça 28) . A então SecexTrabalho apurou que, após 16/11/2016, mais precisamente entre os meses de dezembro/2016 a novembro/2017, foi transferido o montante de R$ 5.632.373,36, conforme a tabela constante o item 42 do Relatório precedente.
20.	Nesse contexto, acolho a proposta da unidade técnica de converter estes autos em Tomada de Contas Especial, visando ao ressarcimento do dano causado ao Serviço Nacional de Aprendizagem Comercial no Estado do Rio de Janeiro, nos termos descritos no item 10 supra, considerando que os  responsáveis pelas transferências irregulares em tela são os signatários do instrumento de transação que deu azo aos pagamentos irregulares, relacionados no TC-Processo 014.798/2017-4.
21.	Por derradeiro, entendo pertinente a proposta de determinar o apensamento dos presentes autos ao processo de tomada de contas especial que vier a ser autuado, em conformidade com o art. 41 da Resolução TCU 259/2014. 
	Ante o exposto, manifesto-me por que seja adotada a deliberação que ora submeto a este Colegiado.
TCU, Sala das Sessões, em 26 de janeiro de 2022.
MARCOS BEMQUERER COSTA
Relator